# 原股东承诺，达不到利润目标，现金补足利润的会计分录

提问人：close_kk 时间：2011-10-19 10:50:56
所以其实这种所谓的利润补足，是不会形成被投入方的会计利润的是吗？

回答人：chenyiwei
可以这样理解。但利润补足至少可以增加其他股东享有的净资产，从而也同样起到了保障其他股东利益的作用。毕竟其他股东的财富增加了。